臺灣高雄地方法院民事裁定
109年度消債更字第459號
聲  請  人  白靜    
0000000000000000

上列當事人因消費者債務清理事件聲請更生，本院裁定如下：
    主  文
聲請人白靜自中華民國一一○年五月六日下午四時起開始更生程
序。
命司法事務官進行本件更生程序。
    理  由
一、聲請意旨略以：伊有不能清償債務情事，前向本院聲請調解
    債務清償方案，惟調解不成立。伊又未經法院裁定開始清算
    程序或宣告破產，爰聲請更生等語。
二、按債務人不能清償債務或有不能清償之虞者，得依本條例所
    定更生或清算程序，清理其債務；債務人無擔保或無優先權
    之本金及利息債務總額未逾新臺幣（下同）12,000,000元者
    ，於法院裁定開始清算程序或宣告破產前，得向法院聲請更
    生；法院開始更生程序之裁定，應載明其年、月、日、時，
    並即時發生效力；法院開始更生或清算程序後，得命司法事
    務官進行更生或清算程序，必要時得選任律師、會計師或其
    他適當之自然人或法人1人為監督人或管理人，消費者債務
    清理條例（下稱消債條例）第3條、第16條第1項、第42條第
    1項、第45條第1項分別定有明文。
三、經查：
  ㈠聲請人前於民國109年10月13日提出債權人清冊，向本院聲請
    調解債務清償方案，經本院109年度司消債調字第591號受理
    ，於109年11月9日調解不成立，聲請人於同日以言詞聲請更
    生等情，業經本院依職權調閱上開調解卷宗核閱無訛。
  ㈡聲請人於107年度至108年度申報所得各為245,222元、314,56
    1元，平均每月所得各為20,435元、26,213元（本裁定計算
    式均採元以下4捨5入），名下有1997年出廠車輛1部，並有
    全球人壽保單解約金25,887元（已扣除保單借款本息）、中
    國人壽保單解約金37元，至三商美邦人壽保單部分，則無解
    約金；又聲請人於107年11月至108年1月受雇宙翔興業有限
    公司於大樂賣場展示櫃台販售床組用具，收入共計102,058
    元，108年2月起於全家福股份有限公司任試用期間櫃員，10
    8年3月1日起轉為正職人員，偶爾亦幫同事代班（代班薪資
    係匯至長子梁○之郵局帳戶)，108年2月至12月收入共計365,
    441元，109年平均每月收入（含年終及考勤獎金、開工紅包
    、代班薪資）約33,462元【計算式：（31,444＋30,684＋26,9
    11＋26,794＋29,452＋30,945＋27,575＋30,491＋27,190＋26,577＋
    42,275＋37,121＋13,195＋500＋20,382）÷12＝33,462】，未領
    取補助或給付等情，有財政部高雄國稅局107年至108年綜合
    所得稅各類所得資料清單及財產歸屬資料清單【本院109年
    度司消債調字第591號卷（下稱調卷）第15至17頁】、財產
    及收入狀況說明書（調卷第2至4頁）、債權人清冊（本案卷
    第100至102頁）、戶籍謄本（調卷第20頁）、勞工保險被保
    險人投保資料表（調卷第19頁）、個人商業保險查詢結果表
    （本案卷第60頁）、財團法人金融聯合徵信中心前置協商專
    用債權人清冊（調卷第6至8頁）、信用報告（調卷第9至13
    頁）、社會補助查詢表（本案卷第33至35頁）、高雄市政府
    都市發展局函（本案卷第37頁）、勞動部勞動力發展署高屏
    澎東分署函（本案卷38頁）、勞動部勞工保險局函（本案卷
    第36頁）、存簿（本案卷第65至69頁、第111至113頁）、梁
    ○存簿（本案卷第70至73頁）、在職證明書（本案卷第48頁
    ）、全家福股份有限公司傳真（本案卷第39頁）、聲請人11
    0年3月10日及4月14日陳報狀（本案卷第99頁、第118頁）、
    全球人壽保險股份有限公司函（本案卷第41至42頁）、三商
    美邦人壽保險股份有限公司函（本案卷第40頁）、中國人壽
    保險股份有限公司函（本案卷第96至97頁）等附卷可證。依
    聲請人上述工作、收入情形，認以聲請人109年每月平均收
    入33,462元，核算其現在償債能力之基礎，堪認妥適。
　㈢關於聲請人個人日常必要支出部分，聲請人主張每月支出11,
    000元（包含每月分擔之房屋租金4,000元）乙情，並提出租
    賃契約（調卷第21至24頁、本案卷第61至64頁）為證。按債
    務人必要生活費用，以最近1年衛生福利部或直轄市政府所
    公告當地區每人每月最低生活費1.2倍定之，消債條例第64
    條之2第1項定有明文。本院參酌衛福部社會司所公告110年
    度高雄市最低生活費為13,341元，1.2倍即16,009元，聲請
    人主張每月必要支出約11,000元，尚屬合理，應予採計。
  ㈣關於聲請人扶養支出部分，聲請人稱與配偶梁敏雄（前經本
    院以107年度司執消債更字第261號認可更生方案）共同扶養
    長子梁○、三女梁△，每月各支出扶養費6,000元。經查：
　⒈梁○係88年1月生，現就讀大學進修部，107年度至108年度申
    報所得各為160,333元、420,567元（性質均為薪資所得），
    名下無財產，因就讀之學校與喬山工程有限公司有契約合作
    ，每月收入約28,000元，未領取其他補助或給付等情，此有
    戶籍謄本（調卷第20頁）、所得資料清單及財產歸屬資料清
    單（本案卷第53至55頁）、社會補助查詢表（本案卷第27至
    29頁）、存簿（本案卷第70至73頁）、勞工保險被保險人投
    保資料表（本案卷第46頁）等附卷可考。又按受扶養者之必
    要生活費用，準用第1項規定計算基準數額，並依債務人依
    法應負擔扶養義務之比例認定之，消債條例第64條之2第2項
    亦有明定。準此，梁○每月收入28,000元，已逾110年度高雄
    市每人每月最低生活費13,341元之1.2倍即16,009元，非不
    能以自己收入維持生活，難認有受聲請人扶養之權利，是聲
    請人主張每月支出梁○扶養費6,000元，難認必要，爰不採計
    。
　⒉梁△係93年2月生，現就讀五專，107年度至108年度無申報所
    得，名下無財產，無打工收入，亦未領取其他補助或給付等
    情，此有戶籍謄本（調卷第20頁）、所得資料清單及財產歸
    屬資料清單（本案卷第56至58頁）、社會補助查詢表（本案
    卷第24至26頁）、存簿（本案卷第74至76頁）、勞工保險被
    保險人投保資料表（本案卷第47頁）等附卷可考。梁△既未
    成年，且名下無財產，客觀上堪認有受扶養之必要。至於扶
    養費用數額部分，以110年度高雄市每人每月最低生活費之1
    .2倍16,009元，由聲請人與配偶共同分擔（計算式：16,009
    ÷2＝8,005），聲請人主張每月支出梁△扶養費6,000元，係屬
    合理。
  ㈤承上，聲請人目前每月收入約33,462元，扣除個人必要支出1
    1,000元、子女扶養費6,000元後，剩餘16,462元，而聲請人
    目前負債總額為2,320,116元（調卷第33至35頁、第42頁，
    包括：台北富邦銀行、元大銀行、永豐銀行、玉山銀行、凱
    基銀行、中國信託銀行、遠信國際資融股份有限公司），扣
    除全球人壽、中國人壽保單解約金共計25,924元後，以上開
    餘額按月攤還結果，至少約須12年【計算式：（2,320,116－
    25,924）÷16,462÷12＝12】始能清償完畢，應認其已不能清
    償債務。此外，聲請人無擔保或無優先權之債務總額未逾12
    ,000,000元，且無消債條例第6條第3項、第8條或第46條各
    款所定駁回更生聲請之事由存在。則聲請人聲請更生為有理
    由，應予准許，爰命司法事務官進行本件更生程序。
四、依消債條例第11條第1 項、第45條第1 項、第16條第1 項，
    裁定如主文。
中　　華　　民　　國　 110　　年　　5 　　月　　6 　　日
              　　民事庭　　法　官　賴寶合
以上正本係照原本作成。
本裁定不得抗告。
中　　華　　民　　國　 110　　年　　5 　　月　　6 　　日
  　                        書記官　胡美儀